臺灣高雄地方法院刑事判決　　　　　　　　　　　九十二年度交簡上字第一八號
　　上　訴　人　臺灣高雄地方法院檢察署檢察官
　　被　　　告　甲○○
右上訴人因被告公共危險等案件，不服本院交通法庭中華民國九十二年十一月十日九
十二年度交簡字第二四一八號第一審判決（聲請簡易判決處刑案號：臺灣高雄地方法
院檢察署九十二年度偵字第一八六七六號），提起上訴，嗣因被告就被訴事實為有罪
之陳述，本院管轄之第二審合議庭並聽取當事人之意見後，改依簡式審判程序進行，
判決如左：
    主  文
上訴駁回。
    事實及理由
一、本案經本院審理結果，認原審以被告甲○○係犯刑法第一百八十五條之三醉態駕
    駛罪及同法第二百八十四條第一項前段過失傷害罪，遂引用刑事訴訟法第四百四
    十九條第一項前段（原審判決漏載前段）、第三項、第四百五十四條第二項、道
    路交通管理處罰條例第八十六條第一項、刑法第一百八十五條之三、第二百八十
    四條第一項前段、第五十五條前段（原審判決漏載之）、第六十二條前段、第四
    十一條第一項前段、罰金罰鍰提高標準條例第一條前段、第二條之規定，逕以簡
    易判決處刑，量處被告醉態駕駛部分拘役三十日，過失傷害部分有期徒刑三月，
    並均諭知如易科罰金，各以三百元折算一日，其認事用法，並無違誤，量刑亦屬
    妥適。從而，檢察官提起上訴，指摘原審判決對上開二罪之量刑均屬過輕，且告
    訴人乙○○所受傷害係重傷害云云，即無理由，應予駁回，並引用原審判決書記
    載之事實、證據及理由（詳如附件）。此外，另就本件犯罪事實及理由更正及補
    充如下：(1)被告甲○○明知服用酒類足以造成不能安全駕駛動力交通工具之危險
    ，其竟於民國九十二年八月三日晚上十時許，在其高雄市○○區○○街二十號五
    樓住處，與友人共同飲用威士忌，雖飲酒後其視覺及行為反應能力降低，已不能
    安全駕駛動力交通工具，其仍貿然於飲酒後駕駛本件自小客貨車外出。嗣於翌日
    （即九十二年八月四日）凌晨六時許，被告駕車沿高雄市旗津區○○○路（聲請
    書誤載為旗津二由路）由南往北方向行駛，行經該路「二十五淑女公墓」前時，
    原應注意汽車在雙向二車道行駛時，在劃有分向限制線之路段，不得駛入來車之
    車道內，而當時雖有下雨，但視距良好，道路無任何缺陷與障礙，並無不能注意
    之情事，詎被告竟疏於注意，猶駕車駛入對向車道，適有告訴人丙○○駕駛自小
    貨車搭載告訴人乙○○，自對向車道由北往南行駛而來，兩車車頭遂發生碰撞，
    致使告訴人二人受有本件傷害。(2)按「汽車在雙向二車道行駛時，在劃有分向限
    制線之路段，不得駛入來車之車道內」，道路交通安全規則第九十七條第二款定
    有明文，被告違反上開規則之規定而致告訴人二人受有傷害，其自成立此項過失
    行為無疑。原審判決引用聲請書，誤載被告之過失行為係未注意車前狀況，應予
    更正。
二、告訴人丙○○因本件車禍受有前胸軀幹挫傷、兩側膝蓋多處擦傷之傷害；告訴人
    乙○○則受有左跟骨粉碎性骨折之傷害，固有診斷證明書影本二份在卷可稽。惟
    查，告訴人丙○○因受有上開傷勢，於九十三年八月四日住院，經過七天調養治
    療後業已出院，而告訴人乙○○所受上開傷勢已在「重仁骨科醫院」接受手術治
    療，骨折處已癒合，不會喪失機能等情，此有高雄市立旗津醫院九十三年二月十
    一日九十三旗阮醫字第七號函暨病歷摘要、阮綜合醫院九十三年二月九日阮醫教
    字第九三○四五號函各乙份在卷為憑，足見告訴人二人所受之傷害尚非達於不能
    治癒或難以治癒之地步，均非屬於刑法上所稱之「重傷」，檢察官認被告所受傷
    害該當重傷害云云，容無足取。
三、又告訴代理人固就被告是否符合自首要件有所質疑，惟查，本院向高雄市政府警
    察局鼓山分局函查被告當時向警方表明為肇事者之前，警方是否業已知悉或合理
    懷疑被告係肇事當事人，經該分局函覆略稱：本件案發當日係颱風天，路上人煙
    稀少，該分局中洲派出所警員據報趕至現場，被告主動向警方告知自己為肇事者
    ，盼能私下和解，當時處理警員並未發現有第三者在案發現場等情，有該分局九
    十三年一月十九日高市警鼓分刑字第○九三○○○○六一五號函乙份在卷足佐；
    又證人即承辦警員丁○○於本院審理時到庭證稱：接獲報案後，我們即到現場，
    現場的中洲所警員說當事人已送到旗津醫院，我們前往旗津醫院製作筆錄，我到
    醫院後先詢問被告，在詢問被告之前，我並不知道被告是肇事者，而被告在經我
    詢問後，坦承是本件車禍肇事者等語（參見本院九十三年四月五日審判筆錄）。
    顯見被告於肇事後，對於未發覺之犯罪，主動向處理事故之承辦警員告知其係駕
    車肇事者，並接受本院裁判，是被告核已自首，告訴代理人質疑被告並未符合自
    首要件云云，自屬無據。
四、再者，被告於八十一年五月七日考領普通小型車駕駛執照，有效日係至八十七年
    七月十三日為止，且嗣於八十九年十二月十八日經易處吊扣上開駕駛執照一年，
    吊扣至九十年十二月十七日為止之事實，此有汽車駕駛人之查詢資料及高雄市監
    理處九十三年一月十三日高市監密二字第○九三○○○○六四六號函各乙紙在卷
    可參。準此而論，被告之上開駕駛執照於案發當時並未遭吊扣，則被告雖有逾期
    未換發新駕照，猶駕駛本件自小客貨車之舉，然此僅屬行政管理之問題，尚非屬
    「無照駕駛」，自難認被告於本件過失傷害部分尚存有無照駕駛之加重處罰事實
    ，附此敘明。
據上論斷，應依刑事訴訟法第四百五十五條之一第三項、第三百六十八條、第三百六
十四條、第二百七十三條之一第一項、第三百七十三條，判決如主文。
中      華      民      國    九十三    年      四      月     十九     日
                              臺灣高雄地方法院交通法庭
                                  審判長法  官  陳志銘
                        法  官  高英賓
                                        法  官  陳信旗
右正本證明與原本無異。
不得上訴。
                                        書記官  張家榮
中      華      民      國    九十三    年      四      月     十九     日
